臺灣高等法院臺中分院刑事判決
110年度原交上易字第5號

上  訴  人  
即  被  告  白士傑



選任辯護人  陳立婕律師（法扶律師）
上列上訴人因公共危險案件，不服臺灣彰化地方法院110年度原
交易字第6號中華民國110年9月9日第一審判決（起訴案號：臺灣
彰化地方檢察署110年度偵字第5545號），提起上訴，本院判決
如下：
    主  文
上訴駁回。
    犯罪事實
一、白士傑於民國（下同）110年4月26日上午7時許起至11時許
    止，在彰化縣○○鄉○○○○○街00號住處附近雞舍，飲用保力達
    藥酒及啤酒後，明知飲酒後已達不能安全駕駛動力交通工具
    之程度，仍於同日上午11時30分許，駕駛車牌號碼000-0000
    號自用小貨車上路，先在芳苑鄉台61線橋下產業道路旁休息
    ，復於同日下午12時50分許，繼續駕駛同車上路。嗣於同日
    下午1時6分許，行經彰化縣芳苑鄉台61線快速道路附近之產
    業道路（起訴書誤載為「台17線與中正路口」），因未繫安
    全帶而為警攔查，發現其身酒味濃厚，並於同日下午1時6分
    許，當場對其施以呼氣測試酒精濃度達每公升 0.95毫克。
二、案經彰化縣警察局芳苑分局報請臺灣彰化地方檢察署檢察官
    偵查起訴。
    理  由
壹、證據能力部分
    本案卷存經本院引用為證據之非供述證據部分，與本案待證
    事實間均具有關連性，且無證據證明係公務員違背法定程序
    所取得，是依刑事訴訟法第158條之4之反面解釋，自有證據
    能力。
貳、認定犯罪事實所憑之證據及理由
　  上揭犯罪事實，業據被告於警詢、偵查、原審審理時均坦承
    不諱（見偵卷第13至16、49、50頁、原審卷第58頁），復有
    酒精測定紀錄表、財團法人工業技術研究院呼氣酒精測試器
    檢定合格證書、彰化縣警察局舉發違反道路交通管理事件通
    知單在卷可稽（見偵卷第17至21頁），足證被告自白與事實
    相符。綜上，本案事證明確，被告犯行堪以認定，應依法論
    科。
參、論罪科刑
一、核被告所為，係犯刑法第185條之3第1項第1款之公共危險罪
    。
二、查被告前因酒後駕車之公共危險案件，先經臺灣彰化地方法
    院以107年度原交簡字第18號判處有期徒刑2月確定（第⑴案
    ），經易服社會勞動服務，於108年2月11日執行完畢。復因
    酒後駕車之公共危險案件，經臺灣彰化地方法院以107年原
    交簡字58號判決判處有期徒刑4月確定（第⑵案），及經臺灣
    彰化地方法院以108年原交易字7號判決有期徒刑7月確定（
    第⑶案），上述第⑵、⑶案入監接續執行，於109年5月14日執
    行完畢，此有臺灣高等法院被告全國前案紀錄表及上述3案
    之刑事判決在卷可稽。被告於上述有期徒刑執行完畢後，5
    年內故意再犯本件有期徒刑以上之罪，為累犯，參酌司法院
    釋字第775號解釋意旨，衡酌被告於上開前案刑期執行完畢
    後，又再犯本案之罪，可認其對刑罰反應力薄弱，兼衡其前
    、後之犯罪情節均屬公共危險之同類型案件，認本案依累犯
    規定對被告加重其刑，並無其所受刑罰超過所應負擔罪責而
    致其人身自由因此遭受過苛之侵害情事，故認應依刑法第47
    條第1項之規定加重其刑。
三、被告上訴意旨雖請求本院依刑法第59條規定酌減被告之刑（
    見本院卷第33、34頁）。惟按刑法第59條之酌量減輕，必於
    犯罪另有特殊之原因與環境等，在客觀上足以引起一般同情
    ，認為即予宣告法定低度刑期尤嫌過重者，始有其適用；至
    於情節輕微，僅可為法定刑內從輕科刑之標準，不得據為酌
    量減輕之理由（最高法院28年上字第1064號、45年台上字第
    1165號、51年台上字第899號判決意旨參照）。查被告前即
    有多次酒駕公共危險之前科，明知酒精成分對人之意識能力
    具有不良影響，且酒後不能駕駛車輛業經政府三申五令宣導
    ，竟仍再犯本案，顯見其一犯再犯、漠視法律，且酒測值高
    達每公升0.95毫克，對於公共交通安全造成相當大之危害，
    實無何等足以引起一般同情之客觀情狀而應予以憫恕之情，
    與其所犯情節相衡，亦無何情輕法重而足以引起一般人同情
    之情形，自無援用刑法第59條酌減其刑之餘地。
肆、本院之判斷
一、原審認被告本件事證明確，適用刑法第185條之3第1項第1款
    、第47條第1項等規定，並以行為人之責任為基礎，審酌被
    告明知酒精成分對人之意識能力具有不良影響，飲酒後會導
    致對周遭事物辨識及反應能力較平常狀況薄弱，且酒後不能
    駕駛車輛業經政府三申五令宣導，考量其除前述累犯之3次
    犯行外，另曾經因公共危險案件，經臺灣彰化地方檢察署檢
    察官以101年度速偵字第1766號為緩起訴處分確定，顯見被
    告不僅罔顧自身及他人生命、身體、健康、財產安全，且缺
    乏悔改之意，不宜輕縱，另考量其呼氣酒精濃度高達每公升
    0.95毫克，暨其高職畢業，未婚，無子女，從事臨時工，與
    父母同住，犯後坦承犯行之態度等一切情狀，量處有期徒刑
    8月。經核原判決認事用法均無違誤，量刑亦屬妥適，應予
    維持。
二、被告上訴意旨略以：被告酒駕行為雖有不當之處，但審酌被
    告並未肇事即為警查獲，未造成他人之損害，情節非重，且
    犯後坦承犯行，深知悔悟，學歷不高，違法意識薄弱等情狀
    ，原審量刑實屬過重，並請求依刑法第59條規定酌減其刑等
    語。惟按刑罰之量定，屬法院自由裁量之職權行使，應審酌
    刑法第57條所列各款事由及一切情狀，為酌量輕重之標準，
    並非漫無限制；量刑輕重係屬事實審法院得依職權自由裁量
    之事項，苟已斟酌刑法第57條各款所列情狀而未逾越法定刑
    度，不得遽指為違法；且在同一犯罪事實與情節，如別無其
    他加重或減輕之原因，下級審量定之刑，亦無過重或失輕之
    不當情形，則上級審法院對下級審法院之職權行使，原則上
    應予尊重（最高法院72年度臺上字第6696號、75年度臺上字
    第7033號判決意旨參照）。查原審就被告所犯上開犯行，已
    參酌上開理由，並具體斟酌刑法第57條各款所列情形，且未
    逾法定刑之範圍，復未濫用自由裁量之權限，亦與罪刑相當
    原則、比例原則無違，要無輕重失衡或偏執一端之情形，量
    刑尚屬妥適。另被告請求依刑法第59條規定酌減其刑部分，
    亦據本院於理由欄參之三說明，被告仍執前詞，指摘原判決
    不當，核無理由，應予駁回。
三、被告經合法傳喚，無正當理由不到庭，爰不待其陳述逕行一
    造辯論判決。　　
據上論結，應依刑事訴訟法第368條、第371條，判決如主文。
本案經檢察官吳宜盈提起公訴，檢察官郭景東到庭執行職務。
中　　華　　民　　國　　111 　年　　1 　　月　　11　　日
            刑事第九庭   審判長法　官　紀  文  勝
                               法　官  姚  勳  昌
                               法　官  紀  佳  良 
以上正本證明與原本無異。
不得上訴。 
                               書記官  洪  鴻  權 
　　　　　　　　　　　　　　　 
中　　華　　民　　國　　111 　年　　1 　　月　　11　　日